臺灣高雄地方法院民事裁定
109年度消債更字第204號

聲  請  人  湯茵棋（原名：湯月玫、湯月珠）
0000000000000000

0000000000000000

0000000000000000

代  理  人  翁銘隆律師

上列當事人因消費者債務清理事件聲請更生，本院裁定如下：
    主  文
聲請人湯茵棋自中華民國一一○年一月十四日下午四時起開始更
生程序。
命司法事務官進行本件更生程序。
    理  由
一、按債務人不能清償債務或有不能清償之虞者，得依本條例所
    定更生或清算程序，清理其債務；債務人無擔保或無優先權
    之本金及利息債務總額未逾新臺幣（下同）12,000,000元者
    ，於法院裁定開始清算程序或宣告破產前，得向法院聲請更
    生；法院開始更生程序之裁定，應載明其年、月、日、時，
    並即時發生效力；法院開始更生或清算程序後，得命司法事
    務官進行更生或清算程序，必要時得選任律師、會計師或其
    他適當之自然人或法人1人為監督人或管理人，消費者債務
    清理條例（下稱消債條例）第3條、第16條第1項、第42條第
    1項、第45條第1項分別定有明文。
二、聲請意旨略以：伊有不能清償債務情事，前依消債條例規定
    ，向本院聲請調解債務清償方案，惟調解不成立。伊又未經
    法院裁定開始清算程序或宣告破產，爰聲請更生等語。
三、經查：
  ㈠聲請人前於民國109年4月14日提出債權人清冊，向本院聲請
    調解債務清償方案，經本院109年度司消債調字第209號受理
    ，於109年5月11日調解不成立，聲請人於同日以言詞聲請更
    生等情，業經本院依職權調閱上開調解卷宗核閱無訛。
  ㈡聲請人於107年度至108年度均無申報所得，名下無財產，有
    新光人壽保單，惟非要保人；又聲請人陳稱自107年3月起於
    綴美有限公司任店員（健保投保單位之大峰服裝店負責人與
    綴美有限公司負責人為兄弟關係），底薪23,800元，獎金平
    均每月約4,500元，現未領取任何補助或給付，成年子女亦
    未給付扶養費等情，有財政部高雄國稅局107年至108年綜合
    所得稅各類所得資料清單及財產歸屬資料清單【本院109年
    度司消債調字第209號卷（下稱調卷）第10至11頁、本案卷
    第16頁】、財產及收入狀況說明書（調卷第3頁）、債權人
    清冊（調卷第4頁）、戶籍謄本（本案卷第14頁）、勞工保
    險被保險人投保資料表（調卷第12至13頁）、個人商業保險
    查詢結果表（本案卷第17頁）、財團法人金融聯合徵信中心
    前置協商專用債權人清冊（調卷第7至9頁）、信用報告（本
    案卷第63至64頁）、屏東縣政府函（本案卷第86至87頁）、
    高雄市政府都市發展局函（本案卷第49頁）、勞動部勞動力
    發展署高屏澎東分署函（本案卷第51頁）、勞動部勞工保險
    局函（本案卷第50頁）、存簿（調卷第14至17頁、本案卷第
    22至46頁、第65至76頁）、薪資單（本案卷第15頁）、健保
    投保紀錄（本案卷第47頁）、收入切結書（本案卷第48頁）
    、綴美有限公司傳真（本案卷第113頁）、大峰服裝店陳報
    狀（本案卷第114至120頁）、本院110年1月7日調查筆錄（
    本案卷第134頁）、臺灣橋頭地方法院執行命令（本案卷第1
    03至104頁）、公司基本資料（本案卷第56頁）、商業登記
    資料（本案卷第57頁）、新光人壽保險股份有限公司陳報狀
    （本案卷第88至89頁）等附卷可證。依聲請人上述工作、收
    入情形，認以聲請人於綴美有限公司每月底薪加計獎金共計
    28,300元（計算式：23,800＋4,500＝28,300），核算其現在
    償債能力之基礎，堪認妥適。
  ㈢關於聲請人個人日常必要支出部分，聲請人主張每月支出15,
    774元（包含每月分擔之房屋租金7,750元）乙情，並提出租
    賃契約（本案卷第18至20頁）、長子之存簿（本案卷第81至
    84頁）為證。按債務人必要生活費用，以最近1年衛生福利
    部或直轄市政府所公告當地區每人每月最低生活費1.2倍定
    之，清債條例第64條之2第1項定有明文。本院參酌衛福部社
    會司所公告110年度高雄市最低生活費為13,341元，1.2倍即
    16,009元，聲請人主張每月必要支出約15,774元，尚屬合理
    ，應予採計。
  ㈣承上，聲請人目前每月收入約28,300元，扣除個人必要支出1
    5,774元後，剩餘12,526元。而聲請人目前負債總額為3,801
    ,331元（調卷第33至43頁，包括：國泰世華銀行、合作金庫
    銀行、台北富邦銀行、花旗銀行、永豐銀行、玉山銀行、中
    國信託銀行），以每月所餘逐年清償，至少須約25年（計算
    式：3,801,331÷12,526÷12≒25）始能清償完畢，應認其已不
    能清償債務。此外，聲請人無擔保或無優先權之債務總額未
    逾1,200萬元，且無消債條例第6條第3項、第8條或第46條各
    款所定駁回更生聲請之事由存在。則聲請人聲請更生為有理
    由，應予准許，爰命司法事務官進行本件更生程序。
四、依消債條例第11條第1 項、第45條第1 項、第16條第1 項，
    裁定如主文。
中　　華　　民　　國　　110 　年　　1 　　月　　14　　日
              　　民事庭　　  法　官　陳宛榆
以上正本係照原本作成。
本裁定不得抗告。
中　　華　　民　　國　　110 　年　　1 　　月　　14　　日

  　                          書記官　何福添